# 信用证财务核算

提问人：zoezhang12345 时间：2020-03-28 23:35:42
求助陈逸蔚老师，企业开具远期信用信用证的会计处理.已经交单，对方与银行签署福费廷业务.企业是放在应付账款中核算还是在应付票据中核算？

回答人：chenyiwei
一般理解信用证项下汇票等可以作为应付票据核算，但实务中也有不同意见，也有观点认为应在应付账款核算，理由这不是票据法规范的票据。

提问人：kexiaohong1209 时间：2020-04-26 12:15:00
陈老师，不太明白这里“信用证项下汇票” 。一般信用证就是信用证，银行承兑汇票就是银行承兑汇票吧？
如果，企业让银行开具了 信用证给供应商后，需要把应付账款转入 短期借款？ 毕竟，以后货款就是还给银行的了。谢谢！

回答人：chenyiwei
1 、国际贸易中会存在此类情况，即依据信用证开出汇票，国内信用证下此类情况可能较少； 2 、应在银行代企业偿还供应商货款后，才确认对银行的借款。